LUIS TORRES

FULLSTACK DEVELOPER

Bē LuisTorresC







EXPERIENCE

2016 - 2018

DESARROLLADOR FRONTEND

LIDERLOGO

Desarrollador sitios web a medida.

 $Desarrollador\ Back End\ para\ sistemas\ administrativos.$

2018 - 2019

DESARROLLADOR FULLSTACK

TRAZOPRO

Desarrollo de BackEnd: Golang, NodeJs.

Desarrollo de aplicaciones web y moviles: Angular y Ionic.

2016 - 2019

DESARROLLADOR FULLSTACK

FREELANCER

Desarrollador BackEnd: NodeJs, Golang.

 $Desarollador\ Front End:\ Ecma Script, Vue \textit{Js}, Angular, \textit{Jquery}.$

EDUCACIÓN

2008 - 2014

TÍTULO DE BACHILLER EN CIENCIAS U.E.C.A CRISTO REY

2014 - 2017

TÉCNICO SUPERIOR UNIVERSITARIO

IUTEB - INSTITUTO UNIVERSITARIO DE TECNOLOGÍA DEL ESTADO BOLÍVAR

PROYECTOS

BEHANCE

https://www.behance.net/LuisTorresC

ACERCA DE MI

Programador con experiencia en diferentes áreas Backend, Frontend, manejo de bases de datos relacionales y no relacionales. Siguiendo los estándares de programación, manteniendo la seguridad y eficiencia del proyecto utilizando sistemas de control de versiones. Habilidad para trabajar en un ambiente colaborativo bajo metodologías ágiles, pro-activo y con alta iniciativa.

CONTACTO



+54 336 4514071

✓ luisdtc2696@gmail.com

dtorres.github.io/cv

HABILIDADES

Estilo y maquetado: HTML5, CSS3, SVG

Frontend: EcmaScript, Angular, Vue

Backend: Php, NodeJs, Golang

Bases de datos: MYSQL, MongoDB

Control de versiones: Github, Gitlab

INTERESES









